臺灣桃園地方法院刑事裁定
111年度聲字第2282號
聲  請  人  臺灣桃園地方檢察署檢察官
受  刑  人  吳怡佳



上列聲請人因受刑人數罪併罰有二裁判以上，聲請定其應執行之
刑（111年度執聲字第1595號），本院裁定如下：
  主  文
吳怡佳所犯如附表所示之罪，所處如附表所示之刑，應執行拘役
壹佰壹拾日，如易科罰金，以新臺幣壹仟元折算壹日。
  理  由
一、聲請意旨略以：受刑人吳怡佳因詐欺案件，先後經法院判決
    處如附表所示之刑確定，應依刑法第53條、第51條第6款規
    定，定其應執行之刑，爰依刑事訴訟法第477條第1項聲請裁
    定等語。
二、按裁判確定前犯數罪者，併合處罰之；數罪併罰，有二裁判
    以上者，依刑法第51條之規定，定其應執行之刑；數罪併罰
    ，分別宣告其罪之刑，宣告多數拘役者，比照前款定其刑期
    ，即於各刑中之最長期以上，各刑合併之刑期以下，定其刑
    期，但不得逾120日；又依刑法第53條應依同法第51條第5款
    至第7款之規定，定其應執行之刑者，由該案犯罪事實最後
    判決之法院之檢察官，聲請該法院裁定之，刑法第50條第1
    項前段、第53條、第51條第6款及刑事訴訟法第477條第1項
    分別定有明文。又按數罪併罰，應依分別宣告其罪之刑為基
    礎，定其應執行刑，此觀刑法第51條規定自明，故一裁判宣
    告數罪之刑，雖曾經定其執行刑，但如再與其他裁判宣告之
    刑定其執行刑時，前定之執行刑當然失效，仍應以其各罪宣
    告之刑為基礎，定其執行刑。然上開更定之應執行刑，不應
    比前定之應執行刑加計其他裁判所處刑期後為重，否則即與
    法律秩序理念及法律目的之內部界限有違，難認適法，最高
    法院93年度台非字第192號判決意旨參照。再者，縱令所犯
    數罪中有一罪刑已經執行完畢，仍應就其所犯各罪宣告刑更
    定應執行刑，在所裁定之執行刑尚未執行完畢前，各罪之宣
    告刑，尚不發生執行完畢之問題；至已執行部分，自不能重
    複執行，應由檢察官於指揮執行時扣除之，此與定應執行刑
    之裁定無涉（最高法院81年度台抗字第464號、86年度台抗
    字第472號裁定意旨參照）。
三、經查，受刑人吳怡佳所犯如附表所示之罪，先後經法院判處
    如附表所示之刑確定在案，有各該判決書及臺灣高等法院被
    告前案紀錄表在卷可稽。又受刑人所犯如附表編號2至4所示
    之罪，係於如附表編號1所示判決確定日即民國110年10月11
    日前為之，且以本院為該案犯罪事實最後判決之法院，核與
    上開規定相符，茲檢察官聲請定其應執行之刑，本院審核認
    檢察官就上開犯罪合併定其應執行刑之聲請為正當，應予准
    許。審酌受刑人所犯犯罪類型相同，其責任非難重複之程度
    較高，併其行為態樣、各罪關係、次數多寡，及所呈現受刑
    人之人格特質及犯罪動機、目的、手段、程度、所生危險、
    案件之特性、比例原則，暨預防需求等綜合因素，爰定其應
    執行刑如主文所示，並諭知易科罰金之折算標準。至受刑人
    所犯如附表編號1至3之罪，雖經本院111年度聲字第2026號
    裁定應執行拘役65日確定，然依上開說明，前定之執行刑當
    然失效，本院自應以其各罪宣告刑為基礎，定其執行刑。又
    受刑人所犯如附表編號1所示之罪判處拘役20 日部分，雖業
    於111年3月30日執行完畢，惟依上揭說明，本院仍應依法就
    受刑人判決確定前所犯之數罪定其應執行刑，僅於檢察官指
    揮執行「應執行刑」時，再就上開形式上已執行部分予以折
    抵，併予敘明。
四、依刑事訴訟法第477 條第1 項，刑法第53條、第51條第6款
    、第41條第1 項前段，裁定如主文。 
中　　華　　民　　國　　111 　年　　9 　　月　　5　　日
            刑事第十二庭    法　官　徐雍甯
以上正本證明與原本無異。
如不服本裁定，應於裁定送達後5 日內向本院提出抗告狀。
　　　　　　　　　　　　　　書記官　楊宇國　　　　　　
中　　華　　民　　國　　111 　年　　9 　　月　　5 　　日


























附表：
編號  1 2 3 4 罪名  詐欺 詐欺 詐欺 詐欺 宣告刑  拘役20日，如易科罰金，以新臺幣1,000元折算1日 拘役25日，如易科罰金，以新臺幣1,000元折算1日 拘役35日如易科罰金，以新臺幣1,000元折算1日 拘役50日，如易科罰金，以新臺幣1,000元折算1日 犯罪日期  110年5月15日 110年5月10日 110年4月16日 110年5月31日 偵查機關年度案號  臺灣宜蘭地方檢察署110年度偵字第3670號 臺灣桃園地方檢察署110年度偵字第2430號 臺灣桃園地方檢察署110年度偵字第30714號 臺灣桃園地方檢察署110年度偵字第2483號 最後事實審 法院 臺灣宜蘭地方法院 臺灣桃園地方法院 臺灣桃園地方法院 臺灣桃園地方法院  案號 110年度簡字第638號 110年度桃簡字第1050號 110年度桃簡字第2310號 111年度桃簡字第5號  判決日期 110年8月31日 110年11月19日 111年4月8日 111年4月18日 確定判決 法院 同上（聲請書誤載為桃園地院） 同上 同上 同上  案號 同上（聲請書誤載為110年度桃簡字第1050號） 同上 同上 同上  確定日期 110年10月11日 111年1月3日 111年5月23日 111年5月31日 備註  臺灣桃園地方檢察署111年度執緝字第19號（已執畢） 臺灣桃園地方檢察署111年度執字第1760號 臺灣桃園地方檢察署111年度執字第6992號 臺灣桃園地方檢察署111年度執字第8087號   編號1至3經臺灣桃園地方法院111年度聲字第2026號裁定應執行拘役65日